【裁判字號】    97,裁,1212
【裁判日期】    970214
【裁判案由】    收回被徵收土地
【裁判全文】
最  高  行  政  法  院  裁  定
                                     97年度裁字第01212號
上  訴  人  乙○○
            甲○○
            戊○○
            丁○○
            己○○
            庚○○
            辛○○
            壬○○
            丙○○
被 上訴 人  內政部
代  表  人  子○○
被 上訴 人  嘉義縣政府
代  表  人  癸○○
上列當事人間收回被徵收土地事件，上訴人對於中華民國96年9
月6日高雄高等行政法院96年度再字第00022號判決，提起上訴，
本院裁定如下：
    主  文
上訴駁回。
上訴審訴訟費用由上訴人負擔。
    理  由
一、按對於高等行政法院判決之上訴，非以其違背法令為理由，
    不得為之，行政訴訟法第242條定有明文。依同法第243條第
    1項規定，判決不適用法規或適用不當者，為違背法令；而
    判決有同條第2項所列各款情形之一者，為當然違背法令。
    是當事人對於高等行政法院判決上訴，如依行政訴訟法第24
    3條第1項規定，以高等行政法院判決有不適用法規或適用不
    當為理由時，其上訴狀或理由書應有具體之指摘，並揭示該
    法規之條項或其內容；若係成文法以外之法則，應揭示該法
    則之旨趣；倘為司法院解釋或本院之判例，則應揭示該判解
    之字號或其內容。如以行政訴訟法第243條第2項所列各款情
    形為理由時，其上訴狀或理由書，應揭示合於該條項各款之
    事實。上訴狀或理由書如未依此項方法表明者，即難認為已
    對高等行政法院判決之違背法令有具體之指摘，其上訴自難
    認為合法。
二、被上訴人嘉義縣政府為開發嘉義縣新港工業區，申請徵收嘉
    義縣新港鄉○○○段115之1地號等592筆土地及其土地改良
    物，前經臺灣省政府民國75年6月6日75府地2字第51209號函
    核准徵收，並經被上訴人嘉義縣政府75年6月30日75府地權
    字第49812號公告徵收（公告期間：自75年6月30日起30天）
    在案。嗣被上訴人嘉義縣政府並以75年8月5日75府地權字第
    59578號函通知上訴人乙○○及上訴人甲○○等人之被繼承
    人何真漢於75年8月12日至16日假新港鄉公所發放補償費，
    惟渠等拒不領取，被上訴人嘉義縣政府遂於75年11月間將渠
    等應領之各項補償費提存於臺灣嘉義地方法院提存所。嗣渠
    等於91年12月19日向被上訴人嘉義縣政府陳情以其徵收渠等
    所有新港工業區土地及地上物，未於徵收公告期滿後15日內
    發放補償費，依行為時土地法第233條規定及司法院釋字第5
    16號解釋，前揭徵收土地核准案應失其效力。被上訴人嘉義
    縣政府乃擬具意見，以同年4月22日府地權字第0920047987
    號函及同年5月28日府地權字第0920067443號函報請被上訴
    人內政部核定，經被上訴人內政部土地徵收審議委員會第75
    次會議決議結果，以本案土地徵收之補償費發放及提存，均
    依據法令規定期限辦理，應無徵收失效情事。被上訴人內政
    部乃以92年6月12日臺內地字第0920008698號函請被上訴人
    嘉義縣政府轉知渠等，被上訴人嘉義縣政府遂據以92年6月
    23日府地權字第0920075556號函復上訴人等，惟渠等不服，
    提起訴願，經行政院以訴願為不合法，而決定訴願不受理。
    嗣渠等逕依行政訴訟法第6條規定，向原審法院提起行政訴
    訟，確認渠等與被上訴人間之徵收法律關係不存在及請求損
    害賠償等，嗣經原審法院93年度訴字第218號判決駁回渠等
    之訴，渠等不服向本院提起上訴，仍遭本院以96年度判字第
    478號判決駁回其上訴。惟上訴人等猶不服，又以前開原審
    法院及本院確定判決有行政訴訟法第273條第1項第13款及第
    14款之再審事由，提起本件再審之訴。案經原審駁回其訴。
    上訴人對於高等行政法院判決上訴，雖以該判決違背法令為
    由，惟核其上訴理由狀所載內容，無非重述其在原審行政訴
    訟再審起訴狀之理由，任意指摘原審駁斥其主張之理由為不
    當，而未具體表明原判決所適用之法規確有如何違背法令之
    處，或有如何違背司法院解釋及本院判例，及有如何合於行
    政訴訟法第243條第2項所列各款之情形，難認為已對原判決
    之違背法令有具體之指摘。依首揭說明，其上訴自不合法，
    應予駁回。
三、據上論結，本件上訴為不合法，依行政訴訟法第249條第1項
    前段、第104條、民事訴訟法第95條、第78條、第85條第1項
    前段，裁定如主文。
中    華    民    國    97    年    2     月    14    日
                    最高行政法院第二庭
                        審判長法官  高  啟  燦
                              法官  姜  仁  脩
                              法官  黃  合  文
                              法官  廖  宏  明
                              法官  楊  惠  欽
以  上  正  本  證  明  與  原  本  無  異
中    華    民    國    97    年    2     月    18    日
                              書記官  彭  秀  玲


司法院資訊處製作；財團法人民間司法改革基金會備份。
